【裁判字號】    91,重訴,1154
【裁判日期】    920226
【裁判案由】    清償債務
【裁判全文】
臺灣高雄地方法院民事判決  九十一年度重訴字第一一五四號
    原      告  台灣土地銀行
    法定代理人  甲○○
    訴訟代理人  乙○○
    被      告  丁○○
                丙  ○
    訴訟代理人  雷烘慶律師
右當事人間清償債務事件，本院判決如左：
    主    文
被告應連帶給付原告新台幣貳仟肆佰捌拾捌萬陸仟壹佰零玖元，及如附表所示之利息
、違約金。
訴訟費用由被告連帶負擔。
    事    實
甲、原告方面：
一、聲明：求為判決除假執行擔保金額外，如主文所示。
二、陳述略稱：被告丁○○於民國（下同）八十九年十一月十六日與原告簽立透支契
    約，約定透支額度為新台幣（下同）七百九十萬元（本件算至八十九年十一月十
    六日止，被告丁○○所動用之透支額度為七百八十八萬六千一百零九元），並由
    被告丙  ○擔任連帶保證人，約定期限自八十九年十一月十六日起至九十年十一
    月十六日止，利息按基本放款利率百分之八機動計算，並以每月為一期，按月繳
    息，到期本金一次償還，如未按期清償，即喪失期限利益，應立即將所借之本金
    及利息連帶償還，並應連帶給付逾期在六個月以內者，按上開利率加計百分之十
    ，逾期六個月以上者，按上開利率加計百分之二十計算之違約金。另被告丁○○
    又於八十九年十一月十六日向原告借款一千七百萬元，亦由被告丙  ○擔任連帶
    保證人，約定借款期限自八十九年十一月十六日起至九十二年十一月十六日止，
    利息按基本放款利率百分之八機動計算（此筆借款視為到期時利率為百分之七．
    五八），以每月為一期，按月付息，到期本金一次清償，如未按期清償，即喪失
    期限利益，應立即將所借之本金及利息連帶償還，並應連帶給付逾期在六個月以
    內者，按上開利率加計百分之十，逾期六個月以上者，按上開利率加計百分之二
    十計算之違約金。詎前開第一筆借款，被告丁○○於透支期限到期並未依約清償
    ，第二筆借款被告丁○○則自九十一年三月十六日起即未再依約繳納償，依上述
    約定，該筆借款自應視為到期。計系爭二筆借款尚共欠本金二千四百八十八萬六
    千一百零九元，未獲清償，被告丁○○應即將本金、利息及違約金一併清償，而
    被告丙  ○既為連帶保證人，依法自應負連帶給付責任，爰依法提起本件訴訟。
三、證據：提出透支契約、借據、客戶往來明細查詢單各乙份，存放款牌告利率表、
    授信約定書各二份。
乙、被告方面：
一、聲明：求為判決駁回原告之訴。
二、陳述：被告現已與原告商談和解事宜，希酌予時間和解。
    理    由
一、原告主張之上揭事實，業據提出透支契約、借據、客戶往來明細查詢單各乙份，
    存放款牌告利率表、授信約定書各二份為證，並為被告所不爭執，自堪信為真實
    。
二、按稱消費借貸者，謂當事人約定，一方移轉金錢或其他代替物之所有權於他方，
    而他方以種類、品質、數量相同之物返還之契約。借用人應於約定期限內，返還
    與借用物種類、品質、數量相同之物。遲延之債務，以支付金錢為標的者，債權
    人得請求依法定利率計算之遲延利息。但約定利率較高者，仍從其約定利率。當
    事人得約定債務人不履行債務時，應支付違約金。民法第四百七十四條、第四百
    七十八條、第二百三十三條第一項、第二百五十條第一項分別定有明文。又稱保
    證者，謂當事人約定，一方於他方之債務人不履行債務時，由其代負履行責任之
    契約。保證債務，除契約另有訂定外，包含主債務之利息、違約金、損害賠償及
    其他從屬於主債務之負擔，民法第七百三十九條、第七百四十條亦分別定有明文
    。本件被告丁○○、丙  ○既分別為系爭借款之借款人、連帶保證人，且積欠原
    告如上所述款項尚未清償，有如前述，則依前開消費借貸及連帶保證之規定，原
    告請求被告連帶給付如主文所示之本金及利息、違約金，即屬正當，應予准許。
三、結論：本件原告之訴為有理由，依民事訴訟法第八十五條第二項，判決如主文。
中      華      民      國    九十二    年      二      月    二十六    日
                              臺灣高雄地方法院民事第五庭
~B法      官  徐美麗
右為正本係照原本作成。
如不服本判決，應於送達後廿日內，向本院提出上訴狀並表明上訴理由，如於本判決
宣示後送達前提起上訴者，應於判決送達後十日內補提上訴理由書（須附繕本）。
中      華      民      國    九十二    年      二      月     十八     日
~B法院書記官  楊明月
~F0
~T32
附表：
┌─┬─────────┬───────┬─────┬──────────────────┐
│編│尚  欠  本  金    │利息起算日    │利率      │ 違約金                             │
│號│                  │              │          │                                    │
├─┼─────────┼───────┼─────┼──────────────────┤
│１│七百八十八萬六千一│自89年11月21日│年息8.00 %│自89年12月21日起至清償日止，逾期六個│
│  │百零九元          │起至清償日止  │          │月以內者，按上開利率百分之十，逾期六│
│  │                  │              │          │個月以上者，按上開利率百分之二十計付│
│  │                  │              │          │。                                  │
├─┼─────────┼───────┼─────┼──────────────────┤
│２│一千七百萬元      │自91年03月16日│年息7.58 %│自91年04月17日起至清償日止，逾期六個│
│  │                  │起至清償日止  │          │月以內者，按上開利率百分之十，逾期六│
│  │                  │              │          │個月以上者，按上開利率百分之二十計付│
│  │                  │              │          │。                                  │
└─┴─────────┴───────┴─────┴──────────────────┘


司法院資訊處製作；財團法人民間司法改革基金會備份。
